
```{r include=FALSE}
library (readr)
library (tidyverse)
library (RColorBrewer)
ps <- read_csv("../ps.csv")

ps <- ps %>% 
  mutate (grootte = cut(wnFTE, breaks = c(1, 50, 300, Inf))) 
  
hlo = "V.o.f. Westersypen"
hl <- ps [ps$organisatie == hlo, ]
```
# `r hlo`.
Data: Openbaar databestand verpleeghuiszorg Zorginstituut Nederland  
Auteur: Eva Rombouts  
Datum: Oktober 2022  

Onderstaande informatie is een weergave van de kwaliteitsindicatoren 
personeelssamenstelling, aangeleverd door `r hlo` ten behoeve van het 
kwaliteitskader verpleeghuiszorg. 

### Aantal FTE en clienten  
Aantallen per jaar van `r hlo`  
```{r echo=FALSE, fig.height=4, warning=FALSE}

hl %>% 
  ggplot (aes(x= verslagjaar)) + 
  geom_line(aes(y = wnMedew, color = "Medewerkers"), linetype = "dotdash", size = .8) + 
  geom_line(aes(y = wnFTE, color = "FTE"), size = 1.1)+
  geom_line(aes(y = nFTEperCt, color = "Clienten"), size = 1.1)+
  geom_line (aes(y = wnStag, color = "Stagiaires"), linetype = "dotdash", size = .8)+
  geom_line(aes(y = wnVrijw, color = "Vrijwilligers"), linetype = "dotdash", size = .8)+
  scale_color_brewer (palette = "Set2", direction = -1)+
  scale_x_continuous (breaks = seq(2019, 2021, 1), minor_breaks = seq(2019, 2021, 1)) +
  scale_y_continuous (limits = c(0,NA), expand = c(0,20))+
  labs (y = "aantallen")+
  theme_bw()

```

Landelijk, grafiek geeft het totaal weer van de aantallen, zoals opgegeven door 
de organisaties.
```{r echo=FALSE, fig.height=2}

ps %>% 
  group_by(verslagjaar) %>% 
  summarise(
    mw = sum (wnMedew, na.rm = T),
    fte = sum (wnFTE, na.rm = T),
    ct = sum (nFTEperCt, na.rm = T),
    st = sum (wnStag, na.rm = T), 
    vw = sum (wnVrijw, na.rm = T)
  ) %>% 
  ggplot (aes(x= verslagjaar)) + 
  geom_line(aes(y = mw/1000, color = "Medewerkers"), linetype = "dotdash", size = .8) + 
  geom_line(aes(y = fte/1000, color = "FTE"), size = 1.1)+
  geom_line(aes(y = ct/1000, color = "Clienten"), size = 1.1)+
  geom_line (aes(y = st/1000, color = "Stagiaires"), linetype = "dotdash", size = .8)+
  geom_line(aes(y = vw/1000, color = "Vrijwilligers"), linetype = "dotdash", size = .8)+
  scale_color_brewer (palette = "Set2", direction = -1)+
  scale_x_continuous (breaks = seq(2019, 2021, 1)) +
  scale_y_continuous ()+
  labs (y = "aantallen (x1000)")+
  theme_bw()
```

### FTE per client
```{r}
ps %>% 
  filter (!is.na(wFTEperCt)) %>% 
  ggplot (aes(verslagjaar, wFTEperCt)) +
  geom_boxplot()+
  geom_point(data = hl, mapping = aes(verslagjaar, wFTEperCt), color = "red", size = 3) +
  scale_y_log10()+
  facet_wrap(~grootte)+
  theme_bw()
```

### Instroom, uitstroom en doorstroom
### Niveaumix
Niveaumix over de afgelopen jaren. Weergegeven als percentage van het 
zorgpersoneel in dienst.
```{r echo=FALSE, warning=FALSE}
hl %>% 
  select(organisatie, verslagjaar, wnFTE, wNiv1, wNiv2, wNiv3, wNiv4, wNiv5, wNiv6, wBdnst, wOvPers, wLling) %>% 
  rename (behandelaren = wBdnst,
          overig = wOvPers,
          leerlingen = wLling) %>% 
  filter (!is.na(wnFTE)) %>% 
  pivot_longer (cols = c(wNiv1:leerlingen),
                names_to = "niveau", 
                values_to = "waarde") %>% 
  mutate(niveau = ordered (niveau, levels = 
                                  c( "overig",
                                     "leerlingen",
                                     "wNiv1",
                                     "wNiv2",
                                     "wNiv3",
                                     "wNiv4", 
                                     "wNiv5", 
                                     "wNiv6",
                                     "behandelaren"))) %>% 
ggplot (aes(verslagjaar, waarde, fill = niveau))+
  geom_col()+
  scale_x_continuous (breaks = seq(2019, 2021, 1), minor_breaks = seq(2019, 2021, 1), expand = c(0,0)) +
  scale_y_continuous (limits = c(0,100), expand = c(0,0))+
  scale_fill_brewer(palette = "Purples")+
  labs (x = "jaar",
          y = "percentage van zorgpersoneel in dienst")+
  theme_grey()
```

Vergeleken met andere organisaties (verslagjaar = 2021, groepen geven grootte van de 
organisatie weer, in aantal FTE)
```{r echo=FALSE, warning=FALSE}
hll <- hl %>% 
  select(organisatie, verslagjaar, grootte, wnFTE, wNiv1, wNiv2, wNiv3, wNiv4, wNiv5, wNiv6, wBdnst, wOvPers, wLling) %>% 
  filter (verslagjaar == 2021 & !is.na(grootte)) %>% 
  pivot_longer (cols = c(wNiv1:wNiv6),
                names_to = "niveau", 
                values_to = "waarde")  
  
ps %>% 
  select (organisatie, verslagjaar, grootte, wnFTE, wNiv1, wNiv2, wNiv3, wNiv4, wNiv5, wNiv6) %>% 
  filter (verslagjaar == 2021 & !is.na(grootte)) %>% 
  pivot_longer (cols = c(wNiv1:wNiv6),
                names_to = "niveau", 
                values_to = "waarde") %>% 
  ggplot (aes(niveau,waarde))+
  geom_boxplot()+
  geom_point(data = hll, mapping = aes(niveau, waarde), color = "red", size = 3) +
  labs (x = "niveaumix",
          y = "percentage van zorgpersoneel in dienst")+
  facet_wrap(~grootte)+
  theme_bw()
# En voor behandelaren, leerlingen en overig personeel
hll <- hl %>% 
  select(organisatie, verslagjaar, grootte, wnFTE, wNiv1, wNiv2, wNiv3, wNiv4, wNiv5, wNiv6, wBdnst, wOvPers, wLling) %>% 
  rename (behandelaren = wBdnst,
          overig = wOvPers,
          leerlingen = wLling) %>% 
  filter (verslagjaar == 2021 & !is.na(grootte)) %>% 
  pivot_longer (cols = c(behandelaren:leerlingen),
                names_to = "niveau", 
                values_to = "waarde") 

ps %>% 
  select (organisatie, verslagjaar, grootte, wnFTE, wBdnst, wOvPers, wLling) %>% 
  rename (behandelaren = wBdnst,
          overig = wOvPers,
          leerlingen = wLling) %>% 
  filter (verslagjaar == 2021 & !is.na(grootte)) %>% 
  pivot_longer (cols = c(behandelaren:leerlingen),
                names_to = "niveau", 
                values_to = "waarde") %>% 
  ggplot (aes(niveau,waarde))+
  geom_boxplot()+
  geom_point(data = hll, mapping = aes(niveau, waarde), color = "red", size = 3) +
  labs (x = "niveaumix",
          y = "percentage van zorgpersoneel in dienst")+
  facet_wrap(~grootte)+
  theme_bw()
```

### Kosten personeel

### Waardering
```{r}
ps %>% 
  filter (verslagjaar = 2021) %>% 
  
```

Alles op een rijtje
```{r echo=FALSE}
hl %>%
  pivot_longer(cols = c(wnMedew:nVerzuimFreq),
               names_to = "inaam",
               values_to = "iwaarde") %>%
  select (verslagjaar, inaam, iwaarde) %>%
  pivot_wider(names_from = verslagjaar,
              values_from = iwaarde) %>%
print (n= 500)

```
